ACORDAO-COMPLETO-2357276

ACÓRDÃO 1549/2019 ATA 24/2019 - PLENÁRIO

VISTOS, relatados e discutidos estes autos da Solicitação feita pelo Ministro de Estado da Cidadania, Osmar Gasparini Terra, visando à prorrogação de prazo por até duzentos e setenta dias, para análise das prestações de contas atinentes aos Convênios Siconv 795.218 e 775.943 e encaminhamento, caso necessário, das respectivas Tomadas de Contas Especiais. 
ACORDAM os Ministros do Tribunal de Contas da União, reunidos em Sessão Plenária, ante as razões expostas pelo Relator, em:
9.1. prorrogar, com fundamento no art. 11, § 3º, da Instrução Normativa/TCU 71/2012, o prazo até o dia 31/12/2019 para que o Ministério da Cidadania instaure, caso necessário, as Tomadas de Contas Especiais relativas aos Convênios Siconv 795.218 e 775.943, objeto do pedido consubstanciado no Ofício 2.642/2019/GM/MC, de 15/5/2019; 
9.2. dar ciência deste Acórdão ao requerente;
9.3. arquivar estes autos.

Solicitação com vistas à prorrogação de prazo para análise de prestações de contas e encaminhamento, caso necessário, das respectivas Tomadas de contas especiais.

Ministério da Cidadania.

3. Interessado: Ministro de Estado da Cidadania, Osmar Gasparini Terra.

13.1. Ministros presentes: José Mucio Monteiro (Presidente), Benjamin Zymler, Aroldo Cedraz, Raimundo Carreiro e Ana Arraes.
13.2. Ministros-Substitutos convocados: Augusto Sherman Cavalcanti e Marcos Bemquerer Costa (Relator).
13.3. Ministros-Substitutos presentes: André Luís de Carvalho e Weder de Oliveira.

MARCOS BEMQUERER

Trata-se da Solicitação feita pelo Ministro de Estado da Cidadania, Osmar Gasparini Terra, por meio do Ofício 2.642/2019/GM/MC, de 15/5/2019, visando à prorrogação de prazo por até duzentos e setenta dias, para análise das prestações de contas atinentes aos Convênios Siconv 795.218 e 775.943 e encaminhamento, caso necessário, das respectivas Tomadas de Contas Especiais (peça 2) .
2.	O requerente justifica seu pleito com base, em essência, na necessidade de realização de diligências com vistas à coleta de documentos e informações, e de adequação aos pedidos de prorrogação de prazo efetuados pelos órgãos convenentes para a apresentação das prestações de contas dos ajustes acima mencionados. 
3.	Requer, por fim, com base nas disposições do art. 11, § 3º, da IN/TCU 71/2012, a prorrogação de exame das prestações de contas dos Convênios Siconv 795.218 e 775.943 por mais duzentos e setenta dias e que o prazo previsto no art. 11 daquele normativo para encaminhamento das TCE, se vierem a ser instauradas, seja contado a partir do novo prazo estendido.
4.	A Secretaria de Controle Externo de Tomada de Contas Especial – SecexTCE, após examinar o teor do pedido, propõe o deferimento do pleito, porquanto satisfeitos os requisitos de autoria do requerente e de fundamentação do pedido, nos termos da norma de regência da matéria (peças 3 e 4) .
	É o Relatório.

não há.

Não atuou.

SOLICITAÇÃO. MINISTÉRIO DA CIDADANIA. PRORROGAÇÃO DE PRAZO PARA INSTAURAÇÃO DE TOMADAS DE CONTAS ESPECIAIS E POSTERIOR ENVIO AO TRIBUNAL DE CONTAS DA UNIÃO. PREVISÃO NORMATIVA. PREENCHIMENTO DOS REQUISITOS DE ADMISSIBILIDADE. DEFERIMENTO DO PEDIDO. Nos casos em que os trabalhos a cargo do órgão de controle interno não possam ser concluídos a tempo, o respectivo dirigente máximo poderá solicitar, mediante pedido fundamentado, a prorrogação de prazo para apresentação das peças que lhe são pertinentes, e, diante do cumprimento dos requisitos normativos, poderá o Tribunal conceder-lhe novo prazo.

SOLICITAÇÃO (SOLI)

Secretaria de Controle Externo de Tomada de Contas Especial - SecexTCE.

Em exame Solicitação feita pelo Ministro de Estado da Cidadania, Osmar Gasparini Terra, por meio do Ofício 2.642/2019/GM/MC, de 15/5/2019, visando à prorrogação de prazo por até duzentos e setenta dias, para análise das prestações de contas atinentes aos Convênios Siconv 795.218 e 775.943 e encaminhamento, caso necessário, das respectivas Tomadas de Contas Especiais.
2.	Nos termos do art. 11 da Instrução Normativa/TCU 71/2012, a Tomada de Contas Especial deve ser encaminhada ao Tribunal em até cento e oitenta dias após a sua instauração. 
3.	Por sua vez, o § 3º do art. 11 da aludida norma, dispõe que, nos casos em que os trabalhos a cargo do órgão de controle interno não possam ser concluídos a tempo, o respectivo dirigente máximo poderá solicitar, mediante pedido fundamentado, a prorrogação de prazo para apresentação das peças que lhe são pertinentes. 
4.	In casu, o requerente postula a prorrogação de prazo para análise das prestações de contas de dois ajustes e, via de consequência, que o dies a quo previsto no art. 11 da já mencionada IN/TCU 71/2012 seja contado a partir do fim do prazo estendido pleiteado.
5.	Considerando que, de acordo com a SecexTCE, o prazo previsto no caput do mencionado art. 11 encerrou-se em 26/4/2019, e que o pedido formulado demonstrou a necessidade de dilação do prazo de análise das prestações de contas, atendendo portanto aos requisitos de admissibilidade constantes da referida Instrução Normativa/TCU 71/2012, defiro a prorrogação estendendo o prazo de instauração das TCE atinentes aos Convênios Siconv 795.218 e 775.943 para o dia 31/12/2019. 
 	Nessas condições, voto por que seja adotada a deliberação que ora submeto a este Colegiado.
	T.C.U., Sala das Sessões, em 3 de julho de 2019.   
MARCOS BEMQUERER COSTA
Relator